臺灣臺南地方法院刑事判決
110年度交易字第56號
公  訴  人  臺灣臺南地方檢察署檢察官
被      告  曾文江


選任辯護人  余景登律師
上列被告因過失致重傷害案件，經檢察官提起公訴（110年度調
偵字第65號），被告就被訴事實為有罪之陳述，本院裁定進行簡
式審判程序，判決如下：
    主  文
甲○○犯過失傷害致人重傷罪，處有期徒刑陸月，如易科罰金，
以新臺幣壹仟元折算壹日。
    事實及理由
一、本件除應於證據欄補充：「被告甲○○於本院審理時之自白、
    臺南市政府警察局第二分局交通分隊道路交通事故肇事人自
    首情形紀錄表1紙」外，其餘之犯罪事實及證據均引用本件
    起訴書之記載（如附件）。
二、論罪科刑：
㈠、核被告甲○○所為，係犯刑法第284條後段之過失傷害致人重傷
    罪。被告肇事後親自或託人電話報警，並已報名姓名、地點
    ，請警方前往處理，是被告於警方尚未能發覺本案犯行之前
    ，即主動坦承其為肇事車輛駕駛人等情，有臺南市政府警察
    局第二分局交通分隊道路交通事故肇事人自首情形紀錄表在
    卷可按（警卷第81頁），是被告於前開犯行未發覺前即主動
    坦承犯案並接受裁判，爰依刑法第62條前段規定減輕其刑。
㈡、爰審酌被告及被害人就本案車禍發生之過失比例程度（被告
    為肇事主因，被害人為肇事次因），被害人所受傷害程度，
    被告於本院審理時坦承犯行之態度，及被告於本院審理時自
    陳高中畢業、擔任業務員、月收入約2萬7千元、與父母同住
    、無須扶養家人之智識程度、生活狀況等一切情狀，量處如
    主文所示之刑，並諭知如易科罰金之折算標準。
據上論斷，應依刑事訴訟法第273條之1第1項、第299條第1項前
段、第310條之2、第454條第2項，刑法第284條後段、第62條前
段、第41條第1項前段，刑法施行法第1條之1，判決如主文。
本案經檢察官林朝文、許友容偵查起訴，檢察官乙○○到庭執行職
務。
中　　華　　民　　國　 110　　年　　3 　　月　　24　　日
                  刑事第七庭    法　官　高如宜
以上正本證明與原本無異。
如不服本判決應於收受本判決後20日內向本院提出上訴書狀，並
應敘述具體理由。其未敘述上訴理由者，應於上訴期間屆滿後20
日內向本院補提理由書狀（均須按他造當事人之人數附繕本）「
切勿逕送上級法院」。
                                書記官　蔡雅惠
中　　華　　民　　國　 110　　年　　3 　　月　　24　　日
附錄本案論罪科刑法條全文：
中華民國刑法第284條
因過失傷害人者，處1年以下有期徒刑、拘役或10萬元以下罰金
；致重傷者，處3年以下有期徒刑、拘役或30萬元以下罰金。

附件：
臺灣臺南地方檢察署檢察官起訴書
                                    110年度調偵字第65號
　　被　　　告　甲○○　男　31歲（民國00年0月00日生）
　　　　　　　　　　　　住○○市○區○○○街00號
　　　　　　　　　　　　國民身分證統一編號：Z000000000號
    選任辯護人  余景登律師
上列被告因過失重傷害案件，業經偵查終結，認應提起公訴，茲
將犯罪事實及證據並所犯法條分敘如下：
　　　　　犯罪事實
一、甲○○於民國108年11月21日晚間11時39分許，駕駛車牌號碼0
    00-0000號自用小客車搭載其母陳淑貞，沿臺南市中西區西
    門路由南向北行駛，行經中西區西門路與民生路口準備左轉
    彎時，本應注意轉彎車應讓直行車先行，而依當時情形，亦
    無不能注意之情事，竟未暫停讓直行車先行，即貿然左轉，
    適有鐘○瑋(91年6月生，姓名年籍詳卷；涉嫌過失傷害部分
    ，另移送少年法庭)無照騎乘車牌號碼000－0000號普通重型
    機車，沿中西區西門路由北向南直行駛至，兩車發生碰撞，
    致鐘○瑋人車倒地，受有左眼眼球破裂併角膜撕裂傷併創傷
    性白內障、鼻骨開放性骨折、右手第三指近端指骨骨折、顏
    面部多處撕裂傷共21公分、左眼眼球破裂併角膜撕裂傷術後
    、左眼外傷性前房出血術後、左眼無晶體症術後、左眼外傷
    性白內障術後、左眼玻璃體出血術後、左眼高眼壓症、左側
    外傷性眼球裂傷合併白內障及青光眼及視網膜剝離等重傷害
    。甲○○於肇事後，犯罪未被有偵查權之公務員或機關發覺前
    ，即向據報到場處理之警員表明係肇事者。
二、案經鐘○瑋告訴偵辦。
　　　　　　 證據並所犯法條
一、證據清單及待證事實
編號 證據名稱 待證事實 1 被告甲○○之供述 被告甲○○、告訴人鐘○瑋分別駕駛上開車輛於上開時間、地點發生碰撞之事實。 2 告訴人鐘○瑋之指訴 被告甲○○、告訴人鐘○瑋分別駕駛上開車輛於上開時間、地點發生碰撞，致告訴人鐘○瑋受有上開傷害之事實。 3 證人陳淑貞於警詢時及偵查中之證述 被告甲○○、告訴人鐘○瑋分別駕駛上開車輛於上開時間、地點發生碰撞之事實。 4 道路交通事故現場圖、道路交通事故調查報告表（一）、（二）、臺南市政府警察局道路交通事故談話紀錄表(甲○○、丙○○)各1份、現場照片41張 證明(1)被告甲○○、告訴人鐘○瑋於上開時間、地點發生碰撞；(2)本件事故現場情狀，當時為天候晴，柏油路面乾燥、無缺陷、無障礙物，並無不能注意情事之事實。 5 國立成功大學醫學院附設醫院109年3月26、27日診斷證明書各1份、高雄醫學大學附設中和紀念醫院109年4月27日診斷證明書1份 證明告訴人鐘○瑋因上開車禍受有上開傷害，且左眼僅餘光感(在0.01以下)，致受有一目視能嚴重減損之重傷害之事實。 6 臺南市車輛行車事故鑑定委員會鑑定意見書（南鑑字第0000000號） 證明被告甲○○駕駛自用小客車，轉彎車未讓直行車先行，為肇事主因；告訴人鐘○瑋駕駛普通重型機車，未注意車前狀況，為肇事次因之事實。 
二、按汽車行駛至交岔路口，轉彎車應讓直行車先行道路交通安
    全規則第102條第1項第7款定有明文，被告甲○○駕車自應遵
    守前開規定，又依卷附道路交通事故調查報告表（一）所載
    ，本件肇事當時天候晴，柏油路面乾燥、無缺陷、無障礙物
    、視距良好，尚無不能注意之情事，被告竟疏未注意以致肇
    事，則被告之駕駛行為，顯有過失。再本案經送臺南市車輛
    行車事故鑑定委員會鑑定結果，亦認被告為肇事主因，此有
    上開鑑定意見書1份附卷可稽。又告訴人因而受有上開傷害
    ，亦有前開診斷證明書附卷可參，是應可認被告之過失行為
    與告訴人重傷害結果間，具有相當因果關係，被告犯嫌堪予
    認定。
三、核被告所為，係涉犯刑法第284條後段之過失致重傷害罪嫌
    。又被告於肇事後，在有偵查犯罪職權之機關尚不知何人為
    肇事者前，即向據報到場處理之警員表明係肇事者，有臺南
    市政府警察局第二分局交通分隊道路交通事故肇事人自首情
    形紀錄表1紙可參，是請依刑法第62條前段之規定減輕其刑
    。
四、依刑事訴訟法第251條第1項提起公訴。
  　此　致
臺灣臺南地方法院
中　　華　　民　　國　 110　　年　　1 　　月　　4 　　日
　　　  　　　　　　　　　    檢 察 官  林  朝  文
　　　　　　　　　　　　　　　　　　　　許  友  容
本件證明與原本無異　　　　　　　　　　　　
中　　華　　民　　國　 110　　年　　1 　　月　　11　　日
　　　　　　　　　　　　　　　書 記 官　李　貞　慧

所犯法條　　
中華民國刑法第284條
因過失傷害人者，處 1 年以下有期徒刑、拘役或 10 萬元以下
罰金；致重傷者，處 3 年以下有期徒刑、拘役或 30 萬元以下
罰金。